【裁判字號】    89,訴,268
【裁判日期】    900503
【裁判案由】    毒品危害防制條例
【裁判全文】
臺灣嘉義地方法院刑事判決                          八十九年度訴字第二六八號
    公  訴  人  臺灣嘉義地方法院檢察署檢察官
    被      告  乙○○
    選任辯護人  嚴庚辰
    被      告  甲○○
    指定辯護人  本院公設辯護人  己○○
右列被告等因毒品危害防制條例案件，經檢察官提起公訴（八十九年度偵字第二九五
三、三０九三號），本院判決如左：
    主  文
乙○○共同連續轉讓第二級毒品，累犯，處有期徒刑壹年貳月；又共同連續販賣第二
級毒品，累犯，處有期徒刑柒年捌月，扣案之甲基安非他命伍包（毛重壹拾壹點貳公
克、淨重柒點柒肆公克、包裝重參點壹玖公克）沒收銷燬之，紙盒壹個沒收，販賣第
二級毒品所得新台幣伍仟元（未扣案）沒收，如全部或一部不能沒收時，以其財產抵
償之；應執行有期徒刑捌年捌月，扣案之甲基安非他命伍包（毛重壹拾壹點貳公克、
淨重柒點柒肆公克、包裝重參點壹玖公克）沒收銷燬之，紙盒壹個沒收，販賣第二級
毒品所得新台幣伍仟元（未扣案）沒收，如全部或一部不能沒收時，以其財產抵償之
。
甲○○共同連續轉讓第二級毒品，處有期徒刑柒月；又共同販賣第二級毒品，處有期
徒刑柒年貳月，扣案之甲基安非他命伍包（毛重壹拾壹點貳公克、淨重柒點柒肆公克
、包裝重參點壹玖公克）沒收銷燬之，紙盒壹個沒收；應執行有期徒刑柒年肆月，扣
案之甲基安非他命伍包（毛重壹拾壹點貳公克、淨重柒點柒肆公克、包裝重參點壹玖
公克）沒收銷燬之，紙盒壹個沒收。
    事  實
一、乙○○曾因違反麻醉藥品管理條例案，於民國八十六年九月二十五日，經本院判
    處有期徒刑四月確定，於同年十一月十日易科罰金執行完畢，仍不知悔改，竟夥
    同甲○○共同基於轉讓第二級毒品甲基安非他命之概括犯意聯絡，於如附表編號
    一所示之犯罪時間，先由乙○○以其所有0000000000號之行動電話與
    如附表編號一所示之犯罪對象聯絡後，再囑由甲○○，將數量不等之第二級毒品
    甲基安非他命持往如附表編號一所示之犯罪地點，連續交付轉讓予如附表編號一
    所示之犯罪對象；乙○○另基於販賣第二級毒品甲基安非他命之概括犯意，先於
    如附表編號二所示之第犯罪時間，在如附表編號二所示之第犯罪地點，販賣
    新台幣（下同）五千元之第二級毒品甲基安非他命予丁○○，復於如附表編號二
    所示之第犯罪時間，先以其所有0000000000號之行動電話與丁○○
    （以丁○○所使用之0000000000號行動電話）聯絡達成買賣第二級毒
    品甲基安非他命之合意後，再與有共同犯意聯絡之甲○○（以甲○○所使用、以
    戊○○名義申請0000000000號行動電話）聯絡，由甲○○騎乘機車（
    搭載無犯意聯絡之戊○○）先至如附表所示編號二第犯罪地點，以紙盒一個內
    裝第二級毒品甲基安非他命五包，合計毛重十一‧二公克（實際淨重七‧七四公
    克，包裝重三‧一九公克），囑由甲○○將上開第二級毒品甲基安非他命持往如
    附表編號二所示第犯罪地點交付予丁○○，並囑甲○○向丁○○收取販賣第二
    級毒品甲基安非他命之對價一萬元，甲○○旋騎乘機車（搭載無犯意聯絡之戊○○）前往約定之第犯罪地點，為警當場查獲，並扣得上開第二級毒品甲基安非
    他命五包合計毛重十一‧二公克（扣押物品清單誤載為十一‧三公克）及紙盒一
    個。
二、案經臺灣嘉義地方法院檢察署檢察官自動檢舉及嘉義市警察局移送臺灣嘉義地方
    法院檢察署檢察官偵查起訴。
    理  由
壹、轉讓第二級毒品甲基安非他命部分：
一、訊據被告乙○○、甲○○對於右揭共同連續轉讓第二級毒品甲基安非他命予如附
    表編號一所示之犯罪對象之犯罪事實坦承不諱，核與證人戊○○於檢察官偵查及
    本院審理時之結證情節相符，事證明確，被告二人此部分犯行，洵堪認定。
貳、販賣第二級毒品甲基安非他命部分：
一、訊據被告甲○○對於前開犯罪事實供認不諱，訊之被告乙○○固不否認有於如附
    表編號二所載之時、地，親自交付或囑由被告甲○○交付第二級毒品甲基安非他
    命予丁○○之事實，惟否認有販賣毒品之犯行，辯稱：伊係與丁○○合買云云。
    本院經查：
I：被告乙○○如附表編號二所示第犯罪時地之犯行：
（一）被告乙○○有如附表編號二所示在嘉義縣番路鄉觸口天長地久橋停車場，親自
      交付第二級毒品甲基安非他命予丁○○一次，並收取新台幣五千元之事實，業
      據被告乙○○供陳「（問：你是否也叫甲○○拿一次安非他命到天長地久橋交
      給丁○○？答稱：）我自己去。」、「（問：【提示監聽譯文內容並告以要旨
      】有何意見？答稱：）我自己去。」等語（均見本院九十年一月五日訊問筆錄
      ）及「（問：天長地久拿安非他命給丁○○那一次是什們時間？答稱：）約勒
      戒前，農曆過年前後。」等語（見本院九十年一月十日訊問筆錄）明確以及證
      人丁○○結證「（問：他【按：指乙○○】拿幾次給你？答稱：）二次。」、
      「（問：一次在天長地久橋？答稱：）對。」、「（問：一次在城隍廟？答稱
      ：）對。」、「（問：與志明在天長地久一次，何人給你？答稱：）志明給，
      買五千。」等語（見本院八十九年六月十四日訊問筆錄）暨「（問：何時開始
      向乙○○買安非他命？答稱：）八十九年四月底開始至八十年五月八日，第一
      次向他買五千，第二次約定買九千，共向他買二次」、「（問：第一次向乙○○買安非他命在何處交易？答稱：）嘉義縣番路鄉觸口天長地久橋停車場‧‧
      ‧」等語（均見八十九年五月十五日偵訊筆錄、八十九年度偵字第二九五三號
      號卷十七頁）無訛，此外，並有嘉義市警察局依法請准通信監察證人丁○○所
      使用0000000000號行動電話與乙○○所使用0000000000
      號行動電話通話內容（含錄音帶及譯文，譯文見上開偵查卷第三九至第四０頁
      ）及上開二行動電話門號之使用人基本資料及雙向通聯記錄附卷可稽，足認被
      告確有於如附表編號二所示犯罪地點販賣第二級毒品甲基安非他命一次予丁○○甚明。
（二）至被告乙○○與證人丁○○二人就該次交易之時間雖供陳不一，被告乙○○供
      述係八十九年農曆過年前後云云，證人丁○○則供述係八十九年四月底等語，
      然伊二人確有該次交易之事實，業為伊二人供陳明確，本院徵諸：
      (1)證人丁○○就該次交易時間之供述，因渠接受訊問時間（八十九年五月十五
        日偵訊）與二人交易時間較為接近，衡之論理法則與常情，渠就全案事實之
        記憶，相較於被告乙○○之記憶應較鮮明；
      (2)被告乙○○於偵查中經檢察官傳喚、拘提無著，審判中到案後仍矢口否認犯
        行，就本案犯行多所規避、隱匿，至本院分別查證行動電話通聯記錄、進行
        測謊鑑定及證人指述並使之與證人對質等各項事證已臻明確後，伊始坦認犯
        行，其供詞容有部分規避、隱匿，亦與常情無違。
      是就上述各情參照以觀，本院因認以證人丁○○關於交易（犯罪）時間之供述
      較為可採。
（三）次查，證人丁○○與被告乙○○為連襟關係，渠仍於檢察官偵查及本院調查審
      理時，多次供述在天長地久橋向被告乙○○「買」五千元安非他命等情，足見
      被告乙○○與證人丁○○間確有販賣之情明確。
II：被告乙○○、甲○○如附表編號二所示第犯罪時地之犯行：
（一）此部分犯罪事實，迭據被告甲○○於警局初訊、檢察官偵查及本院審理時，多
      次供認：伊於八十九年五月八日接獲被告乙○○電話通知後，即以機車搭載伊
      女友戊○○先至如附表編號二所示第犯罪地點，由被告乙○○交付伊一紙盒
      內裝安非他命，囑伊持至如附表編號二所示第犯罪地點交付予丁○○，並囑
      伊向丁○○收取一萬元等語明確，嗣被告乙○○亦坦承確有以附表編號二所示
      之犯罪方法，囑由被告甲○○交付第二級毒品甲基安非他命予丁○○並囑被告
      甲○○向丁○○收取一萬元（見本院九十年一月五日訊問筆錄第三頁）等情無
      訛，非惟互核被告乙○○、甲○○二人供述均屬相符，且與事發經過均與被告
      甲○○同行之證人戊○○結證「（問：乙○○叫甲○○交安非他命給丁○○，
      叫他向丁○○收多少錢？答稱：）我聽到好像是一萬元」等語（見本院八十九
      年七月二十六日訊問筆錄）情節相符，並據證人丁○○結證在卷，且有被告乙○○所使用0000000000號行動電話與證人丁○○所使用00000
      00000號行動電話間通信監察內容、乙○○所使用0000000000
      號行動電話、被告甲○○所使用0000000000號行動電話與證人丁○○所使用0000000000號行動電話之行動電話通聯記錄及扣案之第二
      級毒品甲基安非他命毛重十一‧二公克與紙盒一個可資佐證，被告二人共同販
      賣第二級毒品甲基安非他命之犯行，應堪認定。
（二）至被告乙○○固另辯稱係與丁○○合買，一兩一萬八千元，一人一半云云，經
      查，揆諸前開通信監察內容，被告乙○○雖曾言及「我要跟人家到高雄一趟，
      那裏一兩多少你知道嗎？‧‧‧差不多一萬八千元左右。‧‧‧我去拿一，我
      們一人一半」等語（見上開通信監察譯文、上開偵查卷第三九頁），惟當丁○○問及「一半多少，九千元嗎？」時，通信監察譯文並無記錄，本院斟酌下述
      各情，因認被告乙○○確有販賣安非他命圖利之犯行：
      (1)關於被告乙○○囑被告甲○○向丁○○收取之毒品交易金額若干乙節，非惟
        被告乙○○自承「（問：叫甲○○向丁○○收多少錢？答稱：叫甲○○向丁○○收一萬元。）」等語（見本院九十年一月五日訊問筆錄第三頁）明確，
        被告甲○○迭於檢察官偵查及本院調查、審理時，多次均供述被告乙○○囑
        伊向丁○○收一萬元，核與證人戊○○所結證情節亦相符合，足認被告乙○○就如附表編號二所示該次交易，係欲向丁○○收取一萬元無訛。
      (2)自通信監察譯文觀之，丁○○主觀上係願以九千元取得被告乙○○所稱之「
        一半」，而被告乙○○囑被告甲○○將毒品交付予丁○○時，竟囑被告甲○○向丁○○收取一萬元，足見被告乙○○主觀上有圖利之情甚明；甚且依被
        告乙○○所辯如同通信監察譯文所載「一兩一萬八千元，一人一半」，被告
        乙○○囑被告甲○○持交丁○○之毒品即扣案之第二級毒品甲基安非他命數
        量，僅毛重十一‧二公克，扣除包裝重之實際淨重僅七‧七四公克，遠不及
        半兩之重量之事實，有法務部調查局（89）陸（一）字第89043538號檢驗通
        知書一件附卷足憑，益徵被告乙○○確有從買、賣之間牟利之情甚明。
二、查第二級毒品甲基安非他命物稀價昂，為政府嚴予取締、查禁之違禁物，苟無利
    可圖，則被告乙○○至愚亦無甘冒被移送法辦之危險，平白從事販賣之理，是被
    告乙○○所販入之價格必較其所出售之價格低廉，被告有從中賺取買賣之差價牟
    利之營利意圖，至為灼然；且徵諸前開被告乙○○囑被告甲○○持交丁○○之毒
    品重量比預定應有重量減少，而囑被告甲○○向丁○○收取之金額則較預定應收
    金額提高之情，尤堪認定被告乙○○確有販賣毒品之主觀犯意無訛。
三、綜上所述，被告乙○○所辯與丁○○合買云云，與客觀查證之證據、證言均不相
    符，顯係卸責之詞，不足採信，此外，復有扣案之第二級毒品甲基安非他命五包
    毛重十一‧二公克（送驗磅得淨重七‧七四公克，包裝重三‧一九公克）、紙盒
    一個及證人丙○○結證如何查獲被告二人之證述情節等可資佐證，事證已臻明確
    ，被告乙○○販賣第二級毒品甲基安非他命、被告甲○○從事與販賣毒品之構成
    要件該當行為相當之交付毒品與收取交易金額等行為之犯行，均堪認定。
參、按販賣毒品行為既遂之認定，以行為人有圖利之犯意而販入毒品即為已足，不以
    販入後復行賣出、亦不以毒品或價金已交付為必要（最高法院八十九年度台上字
    第四七四三號判決參照）又甲基安非他命係第二級毒品，毒品危害防制條例第二
    條第二項第二款定有明文。是核被告乙○○、甲○○二人所為如附表編號一所示
    之犯行，均係犯毒品危害防制條例第八條第二項之轉讓第二級毒品罪，被告乙○○就如附表編號二第犯罪時、地所為犯行及被告乙○○、甲○○二人所為如附
    表編號二第犯罪時、第地所示之犯行，均係犯同條例第四條第二項之販賣
    第二級毒品罪。公訴意旨係認被告二人所為如附表編號一所示之犯行部分，係犯
    毒品危害防制條例第四條第二項之販賣第二級毒品罪，惟此部分事實，查無被告
    二人交付毒品予如附表編號一所載犯罪對象後，尚有收取價金之事實，自不得認
    定此部分行為該當販賣罪責，然此部分犯罪事實，已為起訴事實所包攝，自應由
    本院就被告二人此部分犯行，變更公訴意旨所載應適用之法條；被告二人就如附
    表編號一及如附表編號二第犯罪時、第犯罪地所示之犯行，均有犯意之聯
    絡及行為之分擔，均為共同正犯。其二人持有安非他命之低度行為，分別為轉讓
    及販賣安非他命之高度行為所吸收，均不另論罪。又被告二人先後多次轉讓第二
    級毒品之犯行及被告乙○○先後二次販賣第二級毒品之犯行，均時間緊接，方法
    相同，所犯復為犯罪構成要件同一之罪名，顯係基於概括犯意反覆為之，各均應
    依連續犯之規定論以一罪，除販賣第二級毒品罪最重本刑無期徒刑依法不得加重
    外，均應依法加重其刑。又被告二人所犯上開販賣第二級毒品及轉讓第二級毒品
    二罪間，犯意各別，行為有異，應予分論併罰。另查，被告乙○○前曾因違反麻
    醉藥品管理條例案件，經本院判處有期徒刑四月確定，於八十六年十一月十日易
    科罰金執行完畢之事實，有台灣高等法院被告全國前案紀錄表及台灣嘉義地方法
    院檢察署刑案資料查註紀錄表各一件附卷可參，其於有期徒刑之執行完畢後，五
    年以內，再犯本件有期徒刑以上之罪，為累犯，除販賣第二級毒品罪最重本刑無
    期徒刑依法不得加重外，均應依刑法第四十七條之規定，加重其刑，並依法遞加
    之。爰分別審酌被告二人轉讓及販賣第二級毒品予多人，戕害他人身心，影響社
    會安全，其二人之品行、犯罪之動機、目的、手段、犯罪後態度等一切情狀，以
    及被告販賣、轉讓第二級毒品安非他命之數量尚非龐大，被告甲○○案發後坦承
    犯行，被告乙○○案發後檢察官偵查時曾避不到案，審判中到案後仍圖飾詞狡卸
    之態度等諸般情狀，分別依法量處如主文所示之刑，並依法定其應執行之刑。扣
    案之甲基安非他命五包（合計淨重七‧七四公克，包裝重三‧一九公克，臺灣嘉
    義地方法院檢察署八十九年度保管字第一二八三號），係查獲之毒品，應依毒品
    危害防制條例第十八條第一項前段規定宣告沒收銷燬之，至扣案之紙盒一個，為
    被告乙○○所有供被告二人犯毒品危害防制條例第四條之罪所用之財物，業經其
    二人供明在卷，併依毒品危害防制條例第十九條第一項之規定沒收之。又被告乙○○犯毒品危害防制條例第四條之罪，因犯罪所得之新台幣五千元（如附表編號
    二所示第二次犯行部分未得款），應依毒品危害防治條例第十九條第一項之規定
    沒收之，如全部或一部不能沒收時，以其財產抵償之。
據上論斷，應依刑事訴訟法第二百九十九條第一項前段、第三百條，毒品危害防制條
例第四條第二項、第八條第二項、第十八條第一項前段、第十九條第一項，刑法第十
一條前段、第二十八條、第五十六條、第五十一條第五款、第四十七條，判決如主文
。
本案經檢察官張長樹到庭執行職務
中      華      民      國    九十      年      五      月      三      日
                                      臺灣嘉義地方法院刑事第三庭
                                          法  官  許  兆  慶
右正本證明與原本無異。
如不服本判決，應於判決送達後十日內，向本院提出上訴狀。
中      華      民      國    九十      年      五      月      三      日
                                          書記官  洪  麗  惠
附錄本案論罪科刑適用法條：
毒品危害防制條例第四條第二項：
製造、運輸、販賣第二級毒品者，處無期徒刑或七年以上有期徒刑，得併科新台幣七
百萬元以下罰金。
毒品危害防制條例第八條第二項：
轉讓第二級毒品者，處六月以上五年以下有期徒刑，得併科新台幣七十萬元以下罰金
。


司法院資訊處製作；財團法人民間司法改革基金會備份。
